臺灣屏東地方法院交通事件裁定　　　　　　　　　　九十一年度交聲字第一二八號
　　異　議　人
　　即受處分人　戊○○
右列受處分人因違反道路交通管理處罰條例案件，對於交通部公路局高雄區監理所屏
東監理站九十一年十月二十一日所為之處分（屏監稽違駕字第八二—Ｂ000000
00號），聲明異議，本院裁定如左：
    主  文
原處分撤銷。
戊○○不罰。
    理  由
一、按受處分人之聲明異議有理由者，交通法庭應以裁定將原處分經聲明異議之部分
    撤銷，道路交通案件處理辦法第二十條前段定有明文。
二、原處分意旨略以：戊○○於民國（下同）九十一年八月十八日上午八時駕駛李耀
    文所有、車號ＺＪ—四三六七號自用小客車行經甲○○○○○路與鼓山三路口處
    ，因酒後駕車，且經警測得其酒後呼氣中酒精濃度已達每公升０點三五毫克，且
    未帶駕照，而為甲○○警察局鼓山分局新濱派出所警員己○○查獲，並當場製單
    舉發，嗣經受處分人於到案期限前向交通部公路局高雄區監理所屏東監理站（下
    稱原處分機關）提出申訴，經原處分機關轉請舉發單位即甲○○警察局鼓山分局
    調查，經該局以同局九十一年九月三十一日高市警鼓分七字第○九一○○一四六
    四七號函覆受處分人確有違規事實，原處分機關仍認受處分人有違反道路交通管
    理處罰條例第二十五條第三款、第三十五條第一項第一款之規定，而對受處分人
    處以新台幣二萬一千四百元之罰鍰及吊扣駕駛執照一年。
三、原處分機關認受處分人有前開行為，其所依憑之證據無非係以受處分人前開違規
    事實已經舉發單位台中市警察局第一分局查覆屬實，並有前揭函文及舉發通知單
    各一紙為據。然訊之受處分人堅詞否認有何酒後駕車情事，辯稱略以：其實非真
    正行為人，應係他人冒用其名應檢，況其根本不識車主李耀文等語。
四、經查，受處分人陳稱：九十一年七月十七日均在台南縣麻豆鎮之麻豆貨運公司，
    當日晚上與友人丙○○、丁○○一同宿於公司宿舍，直至翌日（即同年月十八日
    ）早上九、十點始起床，乙○○曾向其承認九十一年八月十八日係其駕車違規，
    乙○○係其駕車時之隨車助手，可能因此熟記其身分資料而冒名應檢等語（見本
    院九十一年十二月四日訊問筆錄）。經本院隔離訊問證人丙○○、丁○○，均結
    證稱：九十一年八月十七日晚上與戊○○均宿於麻豆貨運公司宿舍之通舖房間，
    至翌日上午八點以後始起床等語（見本院九十一年十二月四日訊問筆錄），則審
    諸受處分人於九十一年八月十七日晚上宿於台南縣麻豆鎮之麻豆貨運公司宿舍，
    至同年月十八日上午八點以後始起床，則其是否能於該日上午八時行經甲○○○○○路與鼓山三路口處，即屬有疑。再經本院訊之證人乙○○，其結證稱：「是
    我開車，到派出所也是警察問我，所以我才會講異議人戊○○的名字。」、「那
    部車是我朋友李耀文的，‧‧，當天酒測值為○．三五我知道，因為警察有帶我
    去派出所，當天我未帶駕照，我就報我朋友即異議人戊○○的名字，我沒有帶他
    的證件在身上，也沒有出示證件。當天警察沒有問我異議人戊○○的身分證號碼
    ，是我自己告訴警察說我就是戊○○，並且告訴警察戊○○的身分證號碼，我是
    異議人戊○○的助手，在一起工作很久，每天經過碼頭都要換證件，所以知道他
    的身分證號碼。當天車上只有我與李耀文兩個人，沒有其他人。」、「（提示本
    件舉發通知單）對記載無意見，戊○○的名字是我簽的，酒測也是對我作所得的
    結果。」（見本院九十一年十二月十七日訊問筆錄）。衡諸證人乙○○前開證詞
    ，明確證述該日係其駕車行經該處，冒受處分人之名應檢等情，核係對其不利之
    證詞，應無虛構之理，足堪採信。基此，足證九十一年八月十八日上午八時行經
    甲○○○○○路與鼓山三路口處違規者，並非受處分人。
五、綜上所述，本件違規者既非受處分人，則原處分機關逕對受處人為上開裁罰，即
    難認為有理由，應認受處分人之異議為有理由，自應由本院將原處分機關之處分
    撤銷，諭知受處分人不罰，以資適法。
六、據上論斷，應依道路交通案件處理辦法第二十條前段，裁定如主文。
中      華      民      國      九十一      年    十二    月    十八    日
                                    臺灣屏東地方法院交通法庭
                                        法  官  洪乙心
右正本證明與原本無異。
如不服本裁定應於收受送達後五日內向本院提出抗告書狀敘述抗告之理由抗告於台灣
高等法院高雄分院。
                                        書記官  曾文玲
中      華      民      國      九十一      年    十二    月    十九    日
